臺灣臺北地方法院民事判決　　　　　　　96年度訴字第6413號
原　　　告　聯邦商業銀行股份有限公司
法定代理人　丙○○
訴訟代理人　甲○○
　　　　　　乙○○
　　　　　　戊○○
被　　　告　丁○○
上列當事人間清償借款事件，經本院於民國96年9月27日言詞辯
論終結，判決如下：
    主  文
被告應給付原告新台幣貳拾陸萬伍仟伍佰柒拾伍元，及自民國九
十六年一月十一日起至清償日止，按年息百分之十二計算之利息
，暨自民國九十六年二月十一日起至清償日止，逾期六個月以內
者，按上開利率百分之十，逾期超過六個月部分，就超過部分，
按上開利率百分之二十，計付違約金。。
被告應給付原告新台幣拾肆萬零陸佰拾陸元，及其中新台幣
拾萬伍仟佰陸拾壹元，自民國九十六年五月八日起至清償
日止，按年息百分之十九點七一計算之利息。
訴訟費用新台幣陸仟陸佰壹拾元由被告負擔。
本判決於原告以新台幣貳拾萬元供擔保後，得假執行。
    事實及理由
一、本件原告起訴主張：
（一）被告丁○○於民國95年1月20日向原告申請貸款最高訂約
      額度新台幣（下同）291,699元，由被告簽立小額消費性
      貸款申請書、借款契約書乙紙，約定利息按年利率12％固
      定計算，按月應依約定方式攤還，如有遲延履行時，除須
      自遲延日起按上開利率計付遲延利息外，自遲延之日起六
      個月以內者，按上開利率百分之十，逾期超過六個月部分
      ，按上開利率百分之二十計付違約金。詎被告未按期清償
      ，96年3月28日最後一次繳款僅沖抵95年12月11日起至96
      年1月10日之本金，是應自96年1月11日起計息，經結算被
      告迄今尚欠本金265,575元及利息、違約金未清償，依據
      借款契約書共通條款第2條之約定，已喪失期限利益，借
      款視為全部到期。
（二）被告於90年8月向原告請領信用卡使用（卡號：000000000
      0000000，VISA卡；卡號：0000000000000000號，VISA卡
      ；卡號：0000000000000000，MASTER卡；卡號：0000-000
      0-0000-0000）。依信用卡約定條款第6條之約定，被告領
      用系爭信用卡後，即得於各特約商店記帳消費，但應於次
      月繳款截止日前向原告全部清償，逾期清償者依信用卡約
      定條款第11條之約定，除喪失期限利益外，應另給付原告
      按週年利率19.71％計算之利息，暨被告未繳清之金額按
      月計算之違約金（不請求違約金）。惟被告自90年8月7日
      起至96年5月7日止共消費記帳340,636元未按期給付，其
      中335,361元為消費款，而5,275元為循環利息。
（三）爰依消費借貸及信用卡使用契約之法律關係起訴請求，除
      供擔保金額外，並聲明如主文所示。
二、被告對於有與原告簽訂信用卡申請書、小額信貸申請書、代
    償卡申請書等文件並不爭執，惟抗辯業經過債務協商，自95
    年6月10日開始繳費，統一繳給萬泰銀行，萬泰銀行再分配
    給其他銀行，一直還款到96年3月28日等語，爰為聲明：原
    告之訴駁回。
三、原告主張之上開事實，業據提出信用卡申請書暨約定條款、
    小額消費性貸款申請書、借款契約書、消費帳單明細查詢、
    貸放交易明細表、歷史帳單等件影本為證，核與其所述情節
    相符，堪可採信。被告雖辯稱其業經過債務協商，自95年6
    月10日開始繳費，統一繳給萬泰銀行，萬泰銀行再分配給其
    他銀行，一直分配到96年3月28日等語；原告則主張其已收
    到債務協商分配款並已將之沖銷欠款，信用貸款部分，被告
    最後一次繳款是繳交95年12月11日到96年1月10日之本金，
    因為信用貸款約定每月十日繳款，是自96年1月11日開始計
    息等語。經查，依原告所提「消費帳單明細查詢」表，其上
    確有「交易日期0328  債務協商分配款」之記載，是原告主
    張已將被告繳交之分配款抵沖一節，應屬可採。被告既尚未
    清償積欠款項，是原告請求尚欠金額，自屬有據。從而，原
    告依信用卡契約及消費借貸契約請求被告給付如主文所示之
    本金、利息及違約金，為有理由，應予准許。又原告陳明願
    供擔保，請求宣告假執行，核無不合，茲酌定相當之擔保金
    額，予以准許。
四、結論：本件原告之訴為有理由，依民事訴訟法第78條、第
    390條第2項，判決如主文。
中　　華　　民　　國　　96　　年　　9 　　月　　29　　日
                  民事第二庭  法  官  吳淑惠
以上正本係照原本作成。
如對本判決上訴，須於判決送達後20日內向本院提出上訴狀。
中　　華　　民　　國　　96　　年　　10　　月　　1 　　日
                              書記官  蔡凱如
